# 中期财务报告分析程序

提问人：zhongzhao433 时间：2012-08-22 11:04:28
回复 sunpen 的帖子
你的意思是中期的审计程序里可以不做分析性程序，各个指标也不用分析？新疆屯河比较特殊，如果是一般的制造企业，稳定性较强，能否指标分析采取折中方法（如应收账款周转率，用半年的收入×2计算后和上年比较）？

回答人：chenyiwei
由于目前IPO报告中不披露上年同期比较数据（在境外的IPO中是需要的），因此一般最后一期利润表的变动分析是把最后一期数据全年化后，以全年化数据与上年度和以前年度相比较，在分析变动原因时应注意季节性因素的影响